Inventaris van het archief van de familie Fruin, 1744-1982 (1994)
Nationaal Archief, Den Haag
- ARCHIEFSTUKKEN VOLGENS DE ORDENING VAN MR ROBERT FRUIN (1857-1935), II.
  - Joan Adriaan Fruin, zoon van George Fruin en Justina Arnoldina Ketelaar, 8.
    - Stukken betreffende de geboorte van Joan Adriaan Fruin., 1826; 164; 2 stukken
    - Stukken betreffende een vordering van de zadelmaker J.A. Dolk op Joan Adriaan Fruin., 1853; 165; 3 stukken
    - Verzoek van de curator in het faillissement van de timmerman N.A. Schot om een rechtsvordering te mogen instellen tegen Joan Adriaan Fruin. Met machtiging van de rechter-commissaris. Afschrift., Z.d; 166; 1 stuk
  - Anthony Perk en Elizabeth Delfos, 9.
    - Akte van eedsaflegging van Anthony Perk als burger en poorter der stad Rotterdam., 1783; 167; 1 stuk
    - Stukken betreffende het huwelijk van Anthony Perk en Elizabeth Delfos., 1783; 168; 2 stukken
    - Mutueel testament van Anthony Perk en Elizabeth Delfos., 1788; 169; 1 stuk
    - Stukken betreffende het overlijden en de nalatenschap van Anthony Perk., 1813; 170; 3 stukken
    - Testament van Elizabeth Perk geboren Delfos. Afschrift van 1823., 1819; 171; 1 stuk
  - Robert Fruin, zoon van Thomas Fruin en Nancy Morrell en Elizabeth Maria Perk, dochter van Anthony Perk en Elizabeth Delfos, 10.
    Zie ook nummers 142 en 146.
    - Akte van admissie van Robert Fruin als artis pharmaceuticae magister door deken en assessoren van het Collegium pharmaceuticum Rotterdamense., 1801; 172; 1 stuk
      De naam van de geadmitteerde is verwijderd.
    - Huwelijksvoorwaarden tussen Robert Fruin en Elizabeth Maria Perk., 1815; 173; 2 exemplaren
    - Stukken betreffende het huwelijk van Robert Fruin en Elizabeth Maria Perk., 1815; 174; 3 stukken
    - Extract uit de resolutien van Burgemeesters der stad Rotterdam, houdende benoeming van Robert Fruin tot lid der Geneeskundige commissie., 1818; 175; 1 stuk
    - Stukken betreffende het overlijden en de nalatenschap van Robert Fruin., 1845; 176; 6 stukken
  - Stukken van algemene aard: genealogica, 11.
    - Geslachtslijsten van de families Delfos, Perk en Fruin, opgemaakt door prof.mr. J.A. Fruin., Mei 1871; 177; 1 stuk
    - Aantekeningen omtrent de oudst bekende leden der familie Fruin, bijeengebracht door prof.dr. R.J. en prof.mr. J.A. Fruin., (1871); 178; 19 stukken
    - Aantekeningen omtrent de familie Perk, bijeengebracht door prof.dr R.J. en prof. mr J.A. Fruin., 179; 19 stukken
    - "Copy of extract van het Familie Boekje van Delfos", opgesteld na 1801., 180; 1 cahier
    - Aantekeningen omtrent de familie Delfos, bijeengebracht door prof.dr R.J. en prof.mr J.A. Fruin., 181; 2 stukken
    - Aantekeningen van ds H.H. Greeven omtrent de families Perk en Fruin., (Ca. 1871); 182; 2 stukken
    - Aantekeningen van verjaardagen, aangetekend door prof.dr R.J. Fruin., 183; 1 cahier
  - Naderhand toegevoegde stukken, 12.
    - Memoires van Jacobus Anthonie Fruin, houdende jeugdherinneringen., z.j.; 184
    - Correspondentie over familie-aangelegenheden., 1836-1881 en z.j.; 185
    - Stukken betreffende Wootton Wawen., 1933-1944; 186
    - Stukken betreffende onderzoekingen naar nakomelingen van John Fruin., 1924-1965; 187
- BOEKEN, III.
  - Robert Jacobus Fruin (1823-1899), 1.
    - Dissertatie van Robbert Jacobus Fruin over de boeken van Manetho Sebennius., 1847; 188
    - Uitgaven van Tien jaren uit de Tachtigjarige Oorlog, Nederlands en Hongaars., 1857-1958; 189
    - Overdrukken van artikelen., 1861-1898; 190
    - Uitgaven van Verspreide Opstellen., Z.j. (1900-1903); 191
    - Band, getiteld Over en tegen de antirevolutionaire partij., 1853-1864; 192
    - Artikelen en monografieën over Robbert Fruin, met geleidebrieven., 1894-1963; 193
    - The siege and relief of Leyden, vertaling van een opstel van Fruin door Elisabeth Trevilyan met inleiding van G.M. Trevilyan. Londen, 1923; 194
    - Manuscript "La dynastie de Bourbon, 1589-1848"., z.j.; 195
    - Manuscript "Le personnel gouvernemental de France., 1795-1813; 196
    - Album amicorum., 1836-1839; 197
  - Jacobus Anthonie Fruin (1829-1884), 2.
    - Thesen en overdrukken van artikelen., 1854-1871; 198
    - Exemplaren van Nederlandsche Wetboeken deel I en II., 1879-1880; 199
    - Exemplaren van Nederlandsche Wetboeken deel III en IV., 1882, 1886; 200
    - Catalogus van zijn bibliotheek, voorzover geveild door Beijer's antiquariaat in Utrecht., 1885-1886; 201
    - Huwelijksredevoering van Thomas Anthonij Fruin, predikant bij het huwelijk van zijn broer Jacobus Anthonie Fruin., 9 september 1858; 202
  - Robert Fruin (1857-1935), 3.
    - Dissertatie over de geschiedenis van Westerwolde. Leiden, 1886; 203
    - Uitgave van het keurboek van Amersfoort., z.j.; 204
    - Diverse artikelen en ingekomen recensies op zijn werk., 1894-1904; 205-206
      - 1894-1897, 205
      - 1898-1904, 206
    - Exemplaren van de Handleiding tot het ordenen en beschrijven van archieven in het Nederlands, Frans, Duits en Italiaans, met Duitse recensie., 1898-1921; 207
    - Ingekomen recensies van een beschrijving van het archief van de abdij van Middelburg., 1903; 208
    - Overdrukken van artikelen en ingekomen recensies van publicaties., 1904-1935; 209-212
      - 1904-1906, 209
      - 1907-1910, 210
      - 1911-1925, 211
      - 1926-1935, 212
    - Exemplaren van De archiefwet van 1918, 1e-3e stuk., 1919-1929; 213
    - Exemplaren van Handboek der chronologie., 1934; 214
    - Exemplaar van De provincie Zeeland en hare rechterlijke indeeling vóór 1795., 1933; 215
    - Exemplaren van De keuren van Zeeland., 1920; 216
    - Lijst van geschriften. Gedrukt, geschreven., 1936; 217
    - Overdrukken van "Bijbelsche opstellen"., 1926-1934; 218
  - Thomas Anthonij Fruin (1890-1964), 4.
    - Handleiding voor het credietbedrijf der Volkscredietbank, met brochures inzake het beleid van deze bank., 1923-1935; 219
    - Artikelen in Blaadje van de Centrale Kas, Blaadje voor het Volkscredietwezen en Volkscrediet., 1920-1935, 1955-1959; 220
    - Mededelingen van de Nederlandse Vereniging voor Volkscrediet en Woekerbestrijding, numbers 1-46., 1937-1955; 221-223
      - Nummers 1-16. 1937-1941, 221
      - Nummers 17-31. 1942-1950, 222
      - Nummers 32-46. 1950-1955, 223
    - Diverse artikelen en brochures over sociale verzekering en volkscrediet., 1936-1944; 224
    - Handboek voor het sociale volkscredietwezen door mr Th.A. Fruin en P.A. van Aggelen., 1937; 225
    - Economische artikelen en stukken betreffende het credietwezen., 1950-1960; 226
    - Artikelen en brochures over de economische aspecten van het Indonesische vraagstuk., 1945-1949; 227
  - Willemine Mees (1887-1967), 5.
    - Exemplaren van De geschiedenis van Java in het Maleis, Javaans en Japans., 1921-1923 en z.j.; 228
    - Exemplaren van Het Dagregister van Batavia., 1931; 229
  - Overige leden van de familie Fruin, 6.
    - Rechtsgeleerde artikelen., 1892-1932; 230
  - Aanverwante families, 7.
    - Publicaties van Q.J. Goddard., 231-234
      - Luimen der muzen, dichtbundel. 1840, 231
      - Dissertatie over leverziekte. 1841, 232
      - Brochure Het doel en de vruchten der gymnastiek. z.j., 233
      - Aanteekeningen omtrent de anatomie van de cryptotranchus Japonicus door dr F.J.J. Schmidt, Q.J. Goddard en J. van der Hoeven Jzn. Haarlem, 1867, 234
    - Het wisselprotest, dissertatie van Robert Goddard. Leiden, 1875; 235
    - Kunstmatig opgewekte gebreken aan de Ostinium Aortae, dissertatie van John Goddard. Leiden, 1879; 236
    - Overdrukken van artikelen van dr J.W. Moll., 1890-1910; 237
    - Dr Gregorius Mees en zijn gezin geschetst door mr Gregorius Mees Az. Eerste en tweede druk, 1851, 1871; 238
    - Mr Gregorius Mees in zijn leven en werken door Mari Johan Mees., 1889; 239
    - Vier sprookjes, door J.F. Mees. 2e druk., z.j.; 240
  - Diverse ingekomen boeken, 8.
    - Latijns-Nederlands woordenboek door Kariches, uitgereikt aan Thomas Anthonij Fruin bij het afscheid van het gymnasium., 1833; 241
    - A history of Buckwall in Sussex and the parishes of Northiam and Brede door A.L. Frewen., 242
    - J. de Loos-Haaxman, Johannes Rach en zijn werk, 1778-1828., 1928; 243
      Bevat mededeling van medewerking van Willemine Mees.
    - J.H. Boeke, Inleiding tot de economie der inheemsche samenleving in Nederlandsch Indië, 2e druk., 1936; 244
      Bevat mededeling van medewerking van Thomas Anthonij Fruin.
    - The Shock of 1914, het "Nederlandsch Comité tot onderzoek naar de oorzaken van den Wereldoorlog" (1924-1937), monografie van G.H.J.N. Olthof met briefwisseling met H.A. Fruin., 1982; 245
    - Indonesian Economics, the concepts of dualism in the theory and policy, Den Haag 1961., 246
      Bloemlezing van oude economische opstellen, waaronder van Th.A. Fruin.
    - F.E. Essed, Estimation of standing timber. Dissertatie Wageningen., 1957; 247
- FOTO'S, IV.
  - Fotografische portretten van de oudere generatie van de familie Fruin., 19e eeuw; 248
  - Fotografische portretten van leden van de familie Perk., 19e eeuw; 249
  - Fotografische portretten van leden van de familie Goddard., 1859 en z.j.; 250
  - Fotografische portretten van leden van de familie Van Loon., 19e eeuw; 251
  - Fotografische portretten van leden van de familie Veltman., 19e eeuw; 252
  - Fotografische portretten van mr R. Fruin (1857-1935)., Ca. 1900-1935; 253
  - Fotografische portretten van het gezin van mr. R. Fruin., Ca. 1900-1935; 254
  - Fotografische portretten van de families Niemeijer en Dirkhoven., Ca. 1900-1920; 255
  - Fotografische portretten van leden van de familie Mees., Ca. 1880-1930; 256
  - Foto's van Willemine Mees., 257-261
    - Foto's uit haar jeugd en van haar ouderlijk huis. Ca. 1895-1914, 257
    - Foto's van kennissen. 1900-1931 en z.j., 258
    - Foto's van uitstapjes en bijzondere gebeurtenissen met schoolfoto's, 1898-1914, 259
    - Foto's genomen tijdens een reisje naar Gorcum en Loevestein. 1904, 260
    - Foto's genomen tijdens de reis naar Nederlandsch-Indië. 1914, 261
  - Albums houdende familiefoto's van Thomas Anthonij Fruin en Robert Abraham Anthony Fruin in Nederlandsch-Indië., z.j. (ca. 1925-1935); 262
  - Foto's van Robert Abraham Anthony Fruin. Los., Ca. 1925-1940; 263
  - Album, houdende foto's van Robert Abraham Anthony Fruin., Ca. 1930-1940; 264
  - Foto's van het gezin van Johannes Gerardus Veltman Fruin., Ca. 1925-1940; 265
  - Ingekomen familiefoto's bij Willemine Mees., Z.j. (na 1945); 266
  - Opstellen en ingekomen brieven, aangetroffen tussen de foto's van Willemine Mees., 1911-1912; 267
  - Diversen., 1888-1956; 268
  - Inventaris op de lijstnummers 1-137., 269
  - Groot formaat foto's., 270-274
    - Van mr Robert Fruin (1857-1935). Ca. 1900-1930, 270
    - Van de familie Mees. Ca. 1900-1930, 271
    - Van Thomas Anthonij Fruin. 1906-1938, 272
    - Van Willemine Mees. Ca. 1900-1930, 273
    - Van diversen. Ca. 1910-1930, 274
- NADERHAND AAN HET FAMILIE-ARCHIEF TOEGEVOEGDE STUKKEN, V.
  - Onderhandse verklaring van Simon van Steeland, houdende de ontvangst van het onder zijn beheer gestelde erfdeel van zijn zuster Petronella Elisabeth van Steeland uit de nalatenschap van Pieter van Steeland., 19 oktober 1773; 275
  - Testament van Anna Catharina van Love, weduwe van Philippus Theodorus van Cloon, afgelegd voor Willem Stoch, notaris in Schiedam, 28 februari 1789. Authentiek Afschrift., 1804; 276
  - Ingekomen brieven van F. de Haan, landsarchivaris van Batavia, bij Willemine Mees., 1915-1921; 277
  - Aantekeningen van Willemine Mees ten behoeve van haar Geschiedenis van Java, met briefwisseling over de totstandkoming van het boek., 1919-1920 en z.j.; 278
  - Exemplaar van een uitgave van Thomas Anthony Fruin, Provisional Manual for the Credit Business of the General Popular Credit Bank, met een geschiedenis over het volkscredietwezen in Nederlandsch-Indië, bewerkt door Klaas Kuiper. Uitgegeven door de afdeling Voorlichting Ontwikkelingssamenwerking van het Ministerie van Buitenlandse Zaken. Den Haag, 1994; 279